臺灣高等法院刑事裁定　　　　　　　　　100年度抗字第106號
抗　告　人
即　受刑人　彭明選
上列抗告人即受刑人因聲請撤銷緩刑案件，不服臺灣桃園地方法
院中華民國99年12月31日裁定（99年度撤緩更字第10號），提起
抗告，本院裁定如下：
    主  文
抗告駁回。
    理  由
一、抗告意旨略以：抗告人即受刑人彭明選於判決後月餘經濟狀
    況即鉅大惡化，抗告人之雙親縱於緩刑宣告時已行動不便，
    然母親係於民國99年5月間因腳傷惡化，須開刀治療，且早
    年罹患之乳癌亦因癌細胞惡化至第四期而有化療之必要，家
    中照料年邁行動不便之父親及開刀、罹癌母親之重擔均須由
    抗告人1人為之，抗告人因此需時常請假照料雙親，致所領
    微薄薪資，於支付醫療費用後已所剩無幾，抗告人實係出於
    窘困之下，始未能遵期給付被害人和解金額，並非惡意故不
    為履行，又抗告人除工作不穩定外尚有重病雙親須其照料，
    實無法入監服刑。為此，爰請衡酌上情及抗告人實屬情事變
    更致非得已，撤銷原裁定，更為適當之裁定云云。
二、按緩刑宣告，得斟酌情形命犯罪行為人向被害人支付相當數
    額之財產或非財產上之損害賠償；又受緩刑之宣告，而有違
    反刑法第74條第2項第1款至第8款所定負擔情節重大者，足
    認原宣告之緩刑難收其預期效果，而有執行刑罰之必要者，
    得撤銷緩刑之宣告，刑法第74條第2項第3款、第75條之1第1
    項第4款分別定有明文。
三、經查，抗告人前因詐欺案件，經原審以98年度簡字第59號判
    決，判處有期徒刑8月，減為有期徒刑4月，如易科罰金，以
    新臺幣（下同）3,000元折算1日，緩刑3年，並應賠償被害
    人李桂妃40萬元，自98年7月7日起至100年2月7日止，於每
    月7日各給付2萬元，至全部清償完畢止，如有一期不履行，
    視為全部到期，嗣於98年4月20日確定在案等情，有前開案
    號刑事簡易判決暨本院被告前案紀錄表各1件附卷可稽，已
    可認定。又抗告人與被害人間成立緩刑之和解賠償條件，另
    經渠等於98年8月19日協議扣除已給付之1萬元及他案賠償之
    10萬元後，尚餘29萬元，抗告人應自98年10月12日起至101
    年2月12日止，於每月12日各給付被害人1萬元乙節，亦有該
    協議書1件在卷可考，堪認屬實。詎抗告人嗣後僅於98年10
    月14日、98年12月18日、99年5月13日、99年6月14日及99年
    11月12日、99年12月21日、100年1月14日各給付5,000元、
    5,000元、1萬元、1萬元及2,000元、2,000元、5,000元與被
    害人，未依該協議書內容履行等情，有卷附郵政跨行匯款申
    請書7紙足憑，且為抗告人所是認，則其原緩刑所附賠償條
    件既已由每月給付2萬元降低為每月1萬元，何以抗告人仍無
    法遵期履行該協議內容且所餘差額甚大，要難逕謂抗告人絕
    無藉此搪塞被害人以獲法院為緩刑諭知之可能。再者，抗告
    人雖以因其己身生活困頓致無法履行該協議內容等語為詞，
    然又陳稱起因於99年5月間其母親罹病亟須照料，以致工作
    不正常云云，則不論是與原判決緩刑確定之98年4月20日，
    抑或抗告人事後簽署協議書之98年8月19日相較，於時日上
    相隔既遠，自難遽認其於所稱之母親罹病前即有重大經濟變
    故且具不可歸責之事由存在。綜上，均無從逕為有利抗告人
    之認定，抗告人所為顯有違反刑法第74條第2項第3款所定負
    擔且情節重大之情事，足認原宣告之緩刑難收其預期效果，
    而有執行刑罰之必要。準此，原審依聲請人臺灣桃園地方法
    院檢察署檢察官之聲請撤銷緩刑之宣告，經核即無不合。抗
    告人提起抗告，仍執前詞指摘原裁定撤銷緩刑不當，為無理
    由，應予駁回。
據上論斷，應依刑事訴訟法第412 條，裁定如主文。
中    華    民    國    100    年    1    月    31    日
                  刑事第十九庭 審判長法  官  鄧振球
                                     法  官  彭幸鳴
                                     法  官  張江澤
以上正本證明與原本無異。
不得再抗告。
                                     書記官  胡新涓
中    華    民    國   100    年    2     月    8     日